【裁判字號】    92,聲,87
【裁判日期】    920926
【裁判案由】    停止執行
【裁判全文】
臺灣臺東地方法院民事裁定  九十二年度聲字第八七號
    聲  請  人  昭陽建設股份有限公司
    法定代理人  乙○○
    代  理  人  甲○○
                盛枝芬律師
    相  對  人  丙  ○        .
    代  理  人  李百峰律師
右當事人間聲請停止執行事件，本院裁定如左：
    主      文
聲請人供擔保新臺幣貳佰陸拾貳萬貳仟伍佰元後，本院八十四年度執字第一三二０號
等執行事件就本院九十年度存字第三四四號提存事件聲請人所提存新台幣壹仟肆佰零
貳萬肆仟肆佰捌拾柒元及利息之執行程序，於本院九十二年度訴字一二五號債務人異
議之訴事件判決確定、和解或撤回起訴前應暫予停止。
    理      由
一、本件聲請意旨略以：本院民事執行處受理八十四年度執字第一三二０號等強制執
    行事件，聲請人即債務人（下稱聲請人）與相對人即債權人（下稱相對人）間曾
    於民國九十一年六月十一日簽訂和解書，詎相對人事後不予履行，聲請人已提起
    債務人異議之訴，因依強制執行法第十八條第二項之規定聲請裁定停止就前揭執
    行事件中聲請人為相對人提存之案款部分（本院九十年度存字第三四四號提存款
    ）之執行程序等語。
二、按有回復原狀之聲請，或提起再審或異議之訴，或對於和解為繼續審判之請求，
    或提起宣告調解無效之訴、撤銷調解之訴，或對於第四條第一項第五款之裁定提
    起抗告時，法院因必要情形或依聲請定相當並確實之擔保，得為停止強制執行之
    裁定，強制執行法第十八條第二項定有明文。法院依前揭規定所定之擔保係備供
    執行債權人因停止執行所受損害之賠償，其數額應依標的物停止執行後，債權人
    未能即時受償或利用該標的物所受之損害額，非以標的物之價值或其債權額為依
    據（最高法院八十六年度台抗字第四四二號裁定、最高法院八十七年台抗字第四
    四二號裁定意旨參照）。
三、相對人固辯稱：本件強制執行程序業已終結，聲請人所提債務人異議之訴顯無理
    由云云。惟經本院核閱八十四年執字第一三二０號等執行卷宗、九十年度存字第
    三四四號、九十二年度取字第一七０號提存卷宗及九十二年訴字第一二五號債務
    人異議之訴卷宗結果：聲請人於本院九十年度存字第三四四號提存事件所提存之
    金額尚有本金一千四百零二萬四千四百八十七元及利息未經相對人領取，就該部
    分標的物之強制執行程序自屬尚未終結，又聲請人所提債務人異議之訴，業據其
    提出相對人配偶所簽署之和解書等文件為證，是否確無理由即有待審理認定，相
    對人所辯難認可採，聲請人具狀聲請停止上開執行事件之部分執行程序，與強制
    執行法第十八條第二項規定相符，應予准許。本院審酌系爭執行標的物業已提存
    於本院提存所，相對人因聲請人聲請停止執行所可能遭受之損害應為該提存款於
    停止執行期間所產生之利息，又以現行各審級辦案期限略估上開債務人異議之訴
    事件可能終結之期間約為四年，依法定利率計算該期間利息，並扣除提存所得利
    息（目前提存年利率經本院提存所函覆為0.0325%），相對人所受損害約為二百
    六十二萬二千五百元（00000000×5﹪×4－00000000×0.0325﹪×4≒0000000）
    ，爰以此作為本件停止執行聲請人應提供之擔保金，並依強制執行法第十八條第
    二項，裁定如主文。
中      華      民      國    九十二    年      九      月    二十六    日
~B民事庭法官  袁雪華
如對本裁定抗告，須於收受送達後十日內向本院提起抗告狀
右為正本係照原本作成
中      華      民      國    九十二    年      九      月    二十六    日
~B法院書記官  李春菊


司法院資訊處製作；財團法人民間司法改革基金會備份。
